臺灣臺北地方法院刑事判決　　　　　　　95年度訴字第1473號
公　訴　人　臺灣臺北地方法院檢察署檢察官
被　　　告　甲○○
指定辯護人　本院設辯護人　沈芳萍
上列被告因違反槍砲彈藥刀械管制條例案件，經檢察官提起公訴
（95年度偵字第15847號），本院判決如下：
    主  文
甲○○未經許可，寄藏可發射子彈具有殺傷力之改造手槍，累犯
，處有期徒刑參年貳月，併科罰金新臺幣伍萬元，罰金如易服勞
役，以新臺幣壹仟元折算壹日。扣案仿BERETTA廠M9 型半自動手
槍製造之槍枝、換裝土造金屬滑套及槍管而成之改造手槍壹枝（
含彈匣壹個，槍枝管制編號：0000000000）、制式子彈及土造子
彈各壹顆均沒收。
    事  實
一、甲○○前因賭博案件，經臺灣板橋地方法院以九十二年度板
    簡字第六十號判決處有期徒刑三月確定，於民國九十二年十
    二月十八日易科罰金執行完畢，仍不知警惕，明知可發射子
    彈具有殺傷力之改造手槍及子彈，係屬槍砲彈藥刀械管制條
    例所管制之違禁物品，非經中央主管機關許可，不得寄藏及
    持有之，竟仍於民國九十五年七月初某日在臺北縣板橋市民
    生橋附近收受由蘇育利（經警查緝中）所交付委託保管之仿
    BERETTA 廠M9型半自動手槍製造之槍枝、換裝土造金屬滑套
    及槍管而成、機械性能良好、可擊發適用子彈而具有殺傷力
    之改造手槍壹枝（含彈匣一個，槍枝管制編號：0000000000
    ）及均具殺傷力之口徑9mm制式子彈一顆、具直徑約8.8mm金
    屬彈頭之土造子彈一顆、具直徑約8.9 mm金屬彈頭之土造子
    彈二顆，並將之藏放於其駕駛之車牌號碼6155-EJ 號自用小
    客車駕駛座下方，而自該時起非法寄藏持有上開槍、彈。嗣
    於九十五年七月十八日凌晨二時二十分許，甲○○在臺北縣
    新店市○○街四十五號三樓揚聲KTV內，因酒後毀損物品並
    與他人互毆（毀損及傷害部分業由檢察官為不起訴處分），
    經警據報到場處理，而當場於甲○○所駕駛之上開自小客車
    駕駛座踏墊處查獲上開改造手槍一支（含彈匣一個）及子彈
    一顆，復於甲○○右後口袋內查獲子彈三顆，而悉上情。
二、案經臺北縣政府警察局新店分局報告臺灣臺北地方法院檢察
    署檢察官偵查起訴。
    理  由
一、被告於前揭時、地收受由蘇育利所交付保管之槍、彈而予寄
    藏持有之事實，迭據其於偵查及本院準備程序、審理中均坦
    承不諱（見偵查卷第八一、八二頁，本院九十五年十月十八
    日準備程序筆錄、九十六年一月三十一日審判筆錄），並有
    由被告右後口袋及其自小客車內起獲之改造手槍一支（含彈
    匣一個）、子彈四顆扣案可資佐證。上開槍、彈經送內政部
    警政署刑事警察局鑑驗結果，認該送鑑改造90手槍一支（槍
    枝管制編號：0000000000），係由仿BERETTA廠M9型半自動
    手槍製造之槍枝、換裝土造金屬滑套及土造金屬槍管而成之
    改造手槍，機械性能良好，可擊發適用子彈，認具殺傷力；
    送鑑子彈四顆，一顆係口徑9mm制式子彈，認具殺傷力；另
    一顆係土造子彈，具直徑約8.8 mm金屬彈頭，經實際試射，
    可擊發，認具殺傷力；其他二顆係土造子彈，具直徑約8.9
    mm金屬彈頭，採樣一顆試射，可擊發，認具殺傷力，有該局
    九十五年八月十七日刑鑑字第0950106653號槍彈鑑定書一份
    附卷可稽（見偵查卷第七五至七八頁），是上開扣案改造手
    槍一支及子彈四顆均屬槍砲彈藥刀械管制條例列管之槍砲及
    子彈無訛。從而本件事證明確，被告犯行洵堪認定。
三、核被告甲○○所為，係犯槍砲彈藥刀械管制條例第八條第四
    項之未經許可寄藏改造手槍罪、第十二條第四項之未經許可
    寄藏子彈罪。而槍砲彈藥刀械管制條例係將「持有」與「寄
    藏」為分別之處罰規定，則單純之「持有」，固不包括「寄
    藏」，但「寄藏」之受人委託代為保管，其保管之本身所為
    之「持有」，既係「寄藏」之當然結果，法律上自宜僅就「
    寄藏」行為為包括之評價，不應另就「持有」予以論罪。（
    最高法院七十四年臺上字第三四００號判例意旨參照），是
    本件被告受蘇育利之託保管扣案槍、彈，應各論以寄藏改造
    手槍、寄藏子彈之單純一罪，不另就其「持有」之犯行論處
    。公訴人未及斟酌被告持有槍、彈之原因，認被告所為係犯
    同條項之未經許可持有改造手槍、子彈罪，尚有未洽，然其
    基本社會事實相同，所犯法條條項亦相同，僅罪名不同，自
    毋庸變更起訴法條。被告以一寄藏行為，同時寄藏手槍及子
    彈，同時觸犯槍砲彈藥刀械管制條例第八條第四項及同條例
    第十二條第四項之罪，為想像競合犯，應從一重之同條例第
    八條第四項之寄藏改造手槍罪處斷。又被告前因賭博案件，
    經臺灣板橋地方法院以九十二年度板簡字第六十號判決處有
    期徒刑三月確定，於九十二年十二月十八日易科罰金執行完
    畢，有卷附臺灣高等法院被告前案紀錄表在卷足按，被告受
    徒刑之執行完畢後，五年以內故意再犯本件有期徒刑以上之
    罪，為累犯，應依刑法第四十七條第一項規定加重其刑。爰
    審酌被告未經許可寄藏改造手槍及子彈之行為動機、目的、
    情節，雖未持以犯案，然對於社會治安及人身安全所造成潛
    在之危害甚鉅，惟念其寄藏前揭槍、彈之時間不長、數量非
    鉅，且於犯後坦承犯行，並配合警方查獲李寬萬持有制式手
    槍及子彈，有臺北市政府警察局刑事案件移送書存卷可按（
    見本院卷第二七至六一頁），態度良好等一切情狀，量處如
    主文所示之刑，並就所宣告之罰金刑諭知易服勞役之折算標
    準。扣案改造90手槍一支（槍枝管制編號：0000000000），
    係由仿BERETTA廠M9型半自動手槍製造之槍枝、換裝土造金
    屬滑套及土造金屬槍管而成之改造手槍，機械性能良好，可
    擊發適用子彈，認具殺傷力；子彈四顆，一顆係口徑9mm 制
    式子彈，認具殺傷力；另一顆係土造子彈，具直徑約8.8 mm
    金屬彈頭，經實際試射，可擊發，認具殺傷力；其他二顆係
    土造子彈，具直徑約8.9mm 金屬彈頭，採樣一顆試射，可擊
    發，認具殺傷力，有前揭槍彈鑑定書在卷可考，上開槍、彈
    依槍砲彈藥刀械管制條例第四條第一項第一款、第二款及第
    五條規定，非經許可不得製造、販賣、運輸、轉讓、出租、
    出借、持有、寄藏或陳列，自屬違禁物，就該改造手槍一支
    及尚未擊發之制式子彈及土造子彈各一顆，均應依刑法第三
    十八條第一項第一款規定宣告沒收。至於鑑定過程中取樣試
    射之土造子彈二顆，已因擊發而失其違禁物之性質，故不予
    宣告沒收，併此敘明。
據上論斷，應依刑事訴訟法第二百九十九條第一項前段，槍砲彈
藥刀械管制條例第八條第四項、第十二條第四項，刑法第十一條
前段、第二條第一項、第五十五條、第四十七條第一項、第四十
二條第三項、第三十八條第一項第一款，判決如主文。
本案經檢察官郭麗娟到庭執行職務
中　　華　　民　　國　　96　　年　　 2　　月　　12　　日
　　　　　　　　　刑事第十一庭  審判長法　官  劉方慈
                                      法  官  林庚棟
                                      法  官　鍾淑慧
以上正本證明與原本無異。
如不服本判決，應於判決送達後10日內，向本院提出上訴狀。
      　　　　　　　　　　　　　　　　書記官　劉英芬
中　　華　　民　　國　　96　　年　　 2　　月　　12　　日
附錄本案論罪科刑法條全文
槍砲彈藥刀械管制條例第八條：
未經許可，製造、販賣或運輸鋼筆槍、瓦斯槍、麻醉槍、獵槍、
空氣槍或第四條第一項第一款所定其他可發射金屬或子彈具有殺
傷力之各式槍砲者，處無期徒刑或五年以上有期徒刑，併科新臺
幣一千萬元以下罰金。
未經許可，轉讓、出租或出借前項所列槍枝者，處五年以上有期
徒刑，併科新臺幣一千萬元以下罰金。
意圖供自己或他人犯罪之用，而犯前二項之罪者，處無期徒刑或
七年以上有期徒刑，併科新臺幣一千萬元以下罰金。
未經許可，持有、寄藏或意圖販賣而陳列第一項所列槍枝者，處
三年以上十年以下有期徒刑，併科新臺幣七百萬元以下罰金。
第一項至第三項之未遂犯罰之。
槍砲彈藥刀械管制條例第十二條：
未經許可，製造、販賣或運輸子彈者，處一年以上七年以下有期
徒刑，併科新台幣五百萬元以下罰金。
未經許可，轉讓、出租或出借子彈者，處六月以上五年以下有期
徒刑，併科新台幣三百萬元以下罰金。
意圖供自己或他人犯罪之用，而犯前二項之罪者，處三年以上十
年以下有期徒刑，併科新台幣七百萬元以下罰金。
未經許可，持有、寄藏或意圖販賣而陳列子彈者，處五年以下有
期徒刑，併科新台幣三百萬元以下罰金。
第一項至第三項之未遂犯罰之。
